最　高　行　政　法　院　裁　定
　　　　　　　　　　　　　94年度裁字第01863號
聲　請　人　乙○○
相　對　人　屏東縣潮州地政事務所
代　表　人　甲○○
上列聲請人因更正土地登記事件，對於中華民國93年6月17日本院
93年度裁字第720號裁定，聲請再審。本院裁定如下：
　　主  文
再審之聲請駁回。
再審訴訟費用由聲請人負擔。
　　理  由
按當事人對於本院所為裁定聲請再審，必須原裁定具有行政訴訟
法第273條第1項、第2項所列情形之一者，始得為之。而行政訴
訟法第273條第1項第1款所謂「適用法規顯有錯誤者」，係指原
裁定所適用之法規與該案應適用之現行法規相違背，或與解釋判
例有所牴觸者而言。至於法律上見解之歧異，聲請人對之縱有爭
執，要難謂為適用法規錯誤，自不得據為聲請再審理由。查本件
聲請人於民國91年8月9日，以登記為其先祖父張榮鉅所有之屏東
縣內埔鄉○○段203地號土地（重測前為新北勢段894之2地號）
原登記面積為0.0031公頃，經屏東縣政府辦理90年度內埔鄉地籍
圖重測後卻減為0.001961公頃，主張該地籍重測結果，致該地面
積短少造成損失；因張榮鉅過世後，其繼承人間因故未能順利辦
理繼承登記；又其繼承人之一乃聲請人之父張錦鳳，張錦鳳過世
後，聲請人繼承張錦鳳之權利為系爭土地公同共有人，爰依土地
登記規則第134條規定，請求相對人准將上開土地之面積予以更
正登記回復其原有之面積。經相對人以91年8月26日屏潮地2字第
0910009805號函予以否准。聲請人對該函不服，循序提起行政訴
訟，請求撤銷訴願決定及原處分，經原審法院以91年度訴字第
1055 號判決駁回，提起上訴，亦經本院93年度裁字第720號裁定
（下稱原裁定）駁回上訴，聲請人仍不服，仍執詞主張聲請人於
原審主張相對人塗銷系爭土地面積係依據土地法第46條之3地籍
圖重測結果，而依90年9月14日修正前之土地登記規則第122條所
為標示變更登記，不得排除土地登記規則第7條（修正前第8條）
之強制規定；另聲請人於原審亦主張未經調處或未完成指界程序
，即未履行土地法第46條之2規定之程序，則依土地法第46條之2
規定地籍圖重測結果尚未確定，針對上述聲請人之主張，原裁定
應以判決為之，原裁定應適用行政訴訟法第209條而不適用，顯
有行政訴訟法第273條第1項第1款適用法規顯有錯誤之再審事由
等語。惟查原裁定係以對於高等行政法院判決之上訴，非以其違
背法令為理由，不得為之。又提起上訴，應以上訴狀表明上訴理
由並應添具關於上訴理由之必要證據。準此，當事人提起上訴，
如以原審判決有行政訴訟法第243條第1項不適用法規或適用不當
為理由時，其上訴狀應有具體之指摘，並揭示該法規之條項或其
內容；如以原審判決有同法第243條第2項所列各款情形之當然違
背法令為理由時，其上訴狀應揭示合於該款之事實。如上訴狀未
依此項方法表明，或其所表明者，顯與上開法條規定之情形不相
合時，即難認為已對原審判決之違背法令有具體之指摘，其上訴
自難認為合法。而本件原審判決駁回聲請人於原審之訴之理由，
無非係以相對人依據屏東縣政府所為公告確定之地籍重測結果，
依土地法第46條之3規定，辦理土地標示變更登記，並無錯誤，
自無從辦理更正登記，並說明本件無關乎塗銷登記等情。惟觀之
聲請人上訴意旨，並未就原審判決認定及理由如何違背法令為具
體之指摘，而僅就無關本案爭點且已不得爭訟之地籍重測處分部
分，及引用與原登記無關之塗銷登記有關規定，指摘原審判決違
誤，其上訴自難認為合法，因予裁定駁回聲請人之上訴。本院經
核原裁定所適用之法規與該案應適用之現行法規並不相違背，與
解釋、判例亦無牴觸之情形，即無首開說明所稱之適用法規顯有
錯誤之再審事由。從而，尚難認為原裁定有聲請人所指適用法規
顯有錯誤之再審事由，再審之聲請應予駁回。至於聲請人以行政
訴訟法第273條第1項第13款聲請再審部分，本院無管轄權，另以
裁定移送有管轄權之高雄高等行政法院管轄，併此明。依行政
訴訟法第283條、第278條第2項、第104條、民事訴訟法第95條、
第78 條，裁定如主文。
中    華    民    國    94    年    9    月    15     日
                  第三庭審判長法  官　徐　樹　海
                              法  官　吳　錦　龍
                              法  官　侯  東  昇
                              法  官　林　茂　權
                              法  官　鄭  小  康
以  上  正  本  證  明  與  原  本  無  異
中    華    民    國    94    年    9    月    16     日
　　　　　　　　　　　　　　　書記官　王　褔　瀛
